pl: Metoda mocowania przedłużki: Przykręcany; Zatraskiwany; Zintegrowany; Wsuwany (w końcówkę kierownicy); Inny
nl: Opzetstuur bevestigingsmethode: Opschroefbaar; Opklikbaar; Geïntegreerd; Insteek (stuuruiteinde); Overig
hr-HR: Način pričvršćivanja produžetka: Na vijke; Na kopču; Integrirano; Utični (na kraju šipke); Ostalo
cs: Způsob upevnění prodloužení: Šroubovací; Nacvakávací; Integrované; Zásuvné (na konec řídítek); Jiné
ko: 연장 부품 장착 방식: 볼트온; 클립온; 일체형; 플러그인(바 엔드); 기타
zh-CN: 延长件安装方式: 螺栓固定; 夹扣固定; 一体式; 插入式（把端）; 其他
lt-LT: Prailginimo tvirtinimo metodas: Prisukamas varžtais; Užspaudžiamas; Integruotas; Įkišamas (į vairo galą); Kita
da: Forlængerfastgørelsesmetode: Bolt-on; Clip-on; Integreret; Plug-in (styrende); Andet
zh-TW: 延伸件固定方式: 螺栓固定; 夾扣式; 一體式; 插入式 (把端); 其他
ro-RO: Metoda de atașare a extensiei: Fixare cu șuruburi; Fixare cu clips; Integrat; Prin inserție (la capătul barei); Altele
fr: Mode de fixation du prolongateur: À boulonner; À clipser; Intégré; À insérer (embout de guidon); Autre
ru: Способ крепления удлинителя: На болтах; На клипсах; Встроенное; Вставное (в торец руля); Другое
vi: Phương pháp gắn phần mở rộng: Bắt bu lông; Lắp dạng kẹp; Tích hợp; Gắn ngoài (đầu tay lái); Khác
sv: Förlängningsfästningsmetod: Fastbultad; Fastklämd; Integrerad; Instick (styrände); Övrigt
sk-SK: Spôsob pripevnenia predĺženia: Priskrutkované; Pripínacie; Integrované; Zásuvné (na koniec riadidiel); Iné
nb: Forlengelsesfestemetode: Bolt på; Klips på; Integrert; Innstikk (styrende); Annet
sl-SI: Način pritrditve podaljška: Na vijake; Na sponko; Vgrajeno; Natično (na koncu krmila); Drugo
de: Befestigungsart der Verlängerung: Zum Anschrauben; Zum Anklippen; Integriert; Steckbar (Lenkerende); Sonstiges
el: Μέθοδος προσάρτησης επέκτασης: Βιδωτό; Με κλιπ; Ενσωματωμένο; Συρταρωτό (άκρο τιμονιού); Άλλο
tr: Uzatma bağlantı yöntemi: Cıvatalı; Klipsli; Entegre; Geçmeli (gidon ucu); Diğer
th: วิธีการติดตั้งบาร์เสริม: ยึดด้วยสลักเกลียว; ติดด้วยคลิป; ในตัว; แบบเสียบ (ปลายแฮนด์); อื่นๆ
ja: エクステンションの取り付け方法: ボルトオン; クリップオン; 一体型; プラグイン (バーエンド); その他
fi: Lisäosan kiinnitystapa: Pultattava; Klipsikiinnitys; Integroitu; Tulppakiinnitys (tangonpää); Muu
bg-BG: Метод за закрепване на удължението: С болтове; С щипки; Интегриран; С вмъкване (в края на кормилото); Други
en: Extension attachment method: Bolt-on; Clip-on; Integrated; Plug-in (bar-end); Other
pt-PT: Método de fixação da extensão: Aparafusado; De mola; Integrado; De encaixe (extremidade da barra); Outro
it: Metodo di fissaggio dell'estensione: Imbullonato; A clip; Integrato; A innesto (estremità del manubrio); Altro
pt-BR: Método de fixação de extensão: Aparafusada; Encaixe; Integrada; Plug-in (extremidade do guidão); Outros
hu: Hosszabbító rögzítési módja: Felcsavarozható; Felpattintható; Beépített; Bedugós (kormányvég); Egyéb
es: Método de fijación de la extensión: Atornillable; Con clip; Integrado; Enchufable (extremo del manubrio); Otro